【裁判字號】    93,上訴,780
【裁判日期】    950307
【裁判案由】    誣告等
【裁判全文】
臺灣高等法院刑事判決                93年度上訴字第 780號
    上  訴  人  臺灣板橋地方法院檢察署檢察官
    被      告  丙○○
    選任辯護人  邱群傑  律師
                許卓敏  律師
上列上訴人因被告誣告等案件，不服臺灣板橋地方法院92年度訴
字第2271號，中華民國93年1 月29日第一審判決（起訴案號：臺
灣板橋地方法院檢察署92年度偵字第18067 號）提起上訴，本院
判決如下：
    主  文
原判決撤銷。
丙○○意圖他人受刑事處分，向該管公務員誣告，處有期徒刑壹
年。於Running公司執行長Vincent J. Desiderio及Ronin公司總
裁兼執行長Kalani Streicher之名義出具之授權書上分別偽造之
「Vincent J. Desiderio」及「Kalani Streicher」署名各壹枚
，均沒收。
    事  實
一、丙○○於民國87年間，因妨害風化案件，經臺灣板橋地方法
    院以87年度易字第5365號判處拘役75日，嗣經本院駁回其上
    訴而確定，於88年 5月19日易科罰金執行完畢（不構成累犯
    ）。其於87、88年間，擔任臺北市○○區○○路155號1樓毆
    樂影視國際股份有限公司（下稱毆樂公司）之副總經理，並
    負責該公司國外授權資料之業務。其明知毆樂公司就「喋血
    街頭」（Postal）及「天銥計劃」（Armor Command）2套遊
    戲軟體，均非美商Running With Scissors公司（下稱Runni
    ng公司）及Ronin Entertainment公司（下稱Ronin公司）所
    授權之臺灣地區獨家代理權人，並無權採取適當必要之措施
    以保護Running公司及Ronin公司就上開 2套遊戲軟體在臺灣
    地區之智慧財產權，竟基於連續行使偽造私文書之概括犯意
    ，先於87年 9月14日，偽造 Running公司執行長Vincent J.
    Desiderio 之名義所出具之授權書（即於其上作成名義人簽
    名欄內偽簽Vincent J. Desiderio之署名1枚，載明Running
    公司已授權毆樂公司為「喋血街頭」〈Postal〉遊戲軟體在
    臺灣地區之獨家代理權人，簽署人並指定毆樂公司之主管、
    法定代理人得指派其他訴訟代理人採取適當必要之措施以保
    護 Running公司就上開遊戲軟體在臺灣地區之智慧財產權）
    ，而於臺灣板橋地方法院檢察署檢察官就乙○○等違反著作
    權法乙案（87年度偵字第 24820號）偵查中，持以向檢察官
    行使，足以生損害於 Vncent J. Desiderio本人及臺灣板橋
    地方法院檢察署檢察官偵辦該案之正確性。丙○○復承前同
    一行使偽造私文書之概括犯意，並意圖使光銳科技有限公司
    負責人乙○○受刑事處分，又於87年11月5日，偽造Ronin公
    司總裁兼執行長Kalani Streicher之名義所出具之授權書（
    即於其上作成名義人簽名欄內偽簽Kalani Streicher之署名
    1枚，載明Ronin公司已授權毆樂公司為「天銥計劃」〈Armo
    r Command 〉遊戲軟體在臺灣地區之獨家代理權人，簽署人
    並指定毆樂公司之主管、法定代理人得指派其他訴訟代理人
    採取適當必要之措施以保護 Ronin公司就上開遊戲軟體在臺
    灣地區之智慧財產權），而於臺灣板橋地方法院檢察署就上
    開乙○○等違反著作權法案件偵查中，將該偽造之「天銥計
    劃」〈Armor Command〉 遊戲軟體授權書作為不利於乙○○
    之證據持以向檢察官行使，誣指乙○○所販售之盜版遊戲光
    碟「PC電玩Windows95特輯3」內所含之「天銥計劃」（Armo
    r Command） 侵害毆樂公司就該遊戲軟體在臺灣地區之著作
    財產權，足以生損害於乙○○、Kalani Streicher本人及臺
    灣板橋地方法院檢察署檢察官偵辦該案之正確性。嗣經臺灣
    板橋地方法院檢察署檢察官對乙○○提起公訴（87年度偵字
    第24820號、88年度偵字第7368號、88年度偵字第10790號）
    ，臺灣板橋地方法院以告訴人毆樂公司並未取得「天銥計劃
    」（Armor Command） 遊戲軟體之著作財產權，其所為之告
    訴不合法而判決公訴不受理（88年度訴字第1079號），並經
    本院以90年度上訴字第1086號判決駁回檢察官之上訴而告確
    定。
二、案經乙○○檢舉由法務部檢察司移送臺灣板橋地方法院檢察
    署檢察官偵查起訴。
    理  由
一、訊據被告丙○○固坦承其曾擔任毆樂公司副總經理，負責該
    公司國外授權資料之業務，系爭2 份授權書係其於臺灣板橋
    地方法院檢察署就乙○○等違反著作權法案件偵查中向檢察
    官提出等事實；惟矢口否認有何行使偽造私文書及誣告之犯
    行，辯稱：美商Running公司及Ronin公司分別係「喋血街頭
    」（Postal）及「天銥計劃」（Armor Command）2套遊戲軟
    體的製作公司，他們授權予美國松下電器公司分部國際互動
    媒體股份有限公司 （Panasonic Interactive Media Compa
    ny, A Division of Matsushita Electric Corporation of
    America，以下簡稱PIM公司），也有授權予毆樂公司，而PI
    M公司亦有就上開2套遊戲軟體授權予美商Cystek公司，因為
    毆樂公司有付費取得上開 2套遊戲軟體在臺灣地區之獨家代
    理權，而毆樂公司所有對外簽約及聯繫事宜均是委託美商Cy
    stek公司辦理，所以就請該公司之孫辰雨傳真系爭 2份授權
    書過來，以便渠等取締臺灣的盜版，伊不知系爭 2份授權書
    係偽造，且乙○○未經取得合法授權即販賣內含有「天銥計
    劃」（Armor Command）遊戲之「PC電玩 Windows95特輯3」
    盜版光碟，確實有侵害毆樂公司就「天銥計劃」（Armor Co
    mmand ）遊戲軟體之版權，伊並無誣告乙○○犯罪云云。另
    被告及選任辯護人均辯以：公訴人所提出之臺灣臺北地方法
    院所屬民間公證人甲○○事務所92年 5月16日92年民公函字
    第0003號函附90年度北院民公麟字第223609號、90年度北院
    民公麟字第222954號公證書及附件影本，其內容為「證人於
    審判外之陳述」，且公證人無法確認其所聯絡之對象是否即
    為該文書署名之人，故無證據能力云云。
二、經查：
（一）被告丙○○於原審及本院審理中，就其曾擔任毆樂公司副
      總經理，負責該公司國外授權資料之業務，其取得系爭 2
      份授權書後，曾交予毆樂公司之吳展堂、黃雅鈴過目，並
      由其於臺灣板橋地方法院檢察署就乙○○等違反著作權法
      案件偵查中向檢察官提出等節，均坦承不諱（原審卷第24
      頁、第128頁、第129頁；本院卷第80頁、第172頁、第252
      頁、第 253頁、第278頁反面、第279頁），核與證人吳展
      堂於原審審理中證稱：「（系爭 2份授權書）國內請丙○○……處理」（原審卷第 126頁）、「有（看過傳真原本
      ）。傳真後來會到我手上」（原審卷第 128頁），及證人
      黃雅鈴於本院審理中證稱：「（系爭 2份授權書）是被告
      丙○○交給我的」（本院卷第78頁、第79頁）等語相符，
      是被告丙○○負責毆樂公司國外授權資料之業務，系爭 2
      份授權書亦由其取得，並於臺灣板橋地方法院檢察署就乙○○等違反著作權法案件偵查中向檢察官提出等事實，要
      堪認定。
（二）證人即負責審核製作90年度北院民公麟字第223609號、90
      年度北院民公麟字第222954號公證書之臺灣臺北地方法院
      所屬民間公證人甲○○於本院審理中證稱：「是乙○○提
      出 1張英文信件，他要我幫他做公證，我依他的傳真號碼
      傳真，過程就如同公證書本旨上所載」、「（這應是做公
      證或認證？）因那是一個過程，所以只能公證，我不能辨
      認信函上的簽名真偽。我只做一個傳真動作過去，而對方
      再傳真過來」等語（本院卷第121頁、第122頁），而其製
      作之90年度北院民公麟字第223609號、90年度北院民公麟
      字第222954號公證書，其公證本旨亦分別載稱：「附件第
      1 頁打字之英文信函係請求人乙○○所提出，請求查證其
      真偽，依其提供之傳真號碼00000000000000，本公證人於
      民國91年10月31日傳真附件第 1頁予Vncent Desiderio先
      生，請求證實其簽名之真偽，於民國91年11月 1日上午，
      本公證人早上8點30分上班前，收到回覆之傳真即附件第2
      頁，由署名 Vncent Desiderio之人表示附件第1頁打字之
      英文信函上之簽名，並非其所簽，係偽造之簽名，信函之
      內容其亦不知悉」、「附件第 1頁上方之英文信函係請求
      人乙○○所提出，請求查證其真偽，依其提供之傳真號碼
      00000000000000，本公證人於民國91年 8月30日傳真附件
      第 1頁予Kalani Streicher先生，請求證實其簽名之真偽
      ，於民國91年9月12日上午，本公證人早上8點30分上班前
      ，收到回覆之傳真即附件第2、3、4頁，由署名Kalani St
      reicher之人表示附件第1頁上方之英文信函上之簽名，並
      非其所簽，係偽造之簽名」等語，並有上開 2份公證書暨
      其附件影本在卷可按（92年度他字第 592號卷第66頁至第
      73頁）。雖證人甲○○於本院審理中陳稱：「（收傳真的
      人及傳真的人是誰，是否同一個人，你是否知道？）我都
      不知道」（本院卷第 123頁），惟其嗣又稱：「（你傳真
      的號碼及所收到的號碼是否是同一個？）是的」（本院卷
      第124頁、第125頁），而經本院比對原授權書上所載及對
      方回覆之傳真文件上所附之傳真號碼，二者亦確屬相符（
      92年度他字第 592號卷第67頁、第68頁、第70頁、第71頁
      至第73頁），足見公證人甲○○就乙○○請求公證之文件
      資料，已善盡查證之責；況回覆之傳真文件上所附之傳真
      號碼既與原授權書上所載之傳真號碼相同，自足以推定回
      覆傳真之人即為原授權書之作成名義人，其等既回覆表示
      系爭 2份授權書上之簽名均非其等所簽，而係他人偽造，
      公證人甲○○並據此作成上開 2份公證書，則其所作成之
      公證書自屬其業務上所製作之證明文書，且並無顯不可信
      之情況，依刑事訴訟法第 159條之4第2款之規定，自有證
      據能力。被告及選任辯護人所辯：上開 2份公證書及附件
      影本，其內容為「證人於審判外之陳述」，且公證人無法
      確認其所聯絡之對象是否即為該文書署名之人，故無證據
      能力云云，尚難憑取。
（三）被告主張歐樂公司就「喋血街頭」（Postal）及「天銥計
      劃」（Armor Command）2套遊戲軟體獲有在臺獨家授權，
      固提出PIM與 Cystek公司經銷合約及其中譯文影本（原審
      卷第45頁至第75頁），以及歐樂公司與Cystek公司簽訂之
      86004號、86007號授權協議書及其中譯文影本（原審卷第
      83頁至第88頁、第89頁至第95頁）為證。然查，依據被告
      所提出PIM公司與 Cystek公司所訂之經銷合約記載：「本
      經銷合約係…由美國Matsushita電業公司分支機構之Pana
      sonic交互媒體公司，與 Cystek國際公司…（以下簡稱經
      銷商）擬訂並簽署。…第1條總論，1.1依簽約目的，有關
      本合約用語定義如下：…所稱區域係指中華民國國境。…
      第3條經銷商之權利義務─依本條規定，PIM特此授與經銷
      商，而經銷商亦於此接受並同意履行完成以下有關授權內
      容之權利與義務。前述權利義務應就各項授權內容於開發
      階段在中華民國境內均有效力。經銷商下述權利得由其全
      權擁有之子公司，三賢影視有限公司（位於中華民國台北
      市○○街9-1號）代為行使。3.1 PIM特此保證經銷商，而
      經銷商亦於此同意 PIM保證其為中華民國境內於開發階段
      中就各項授權產品之獨家銷售經銷商。…3.2 經銷商得依
      據合約範圍使用、出版或允許他人使用、出版RIPCORD GA
      MES之名稱。…第4條PIM的智慧財產權─4.1 於PIM與經銷
      商之間，PIM 保留所有有關授權內容之著作權、專利權、
      商業機密、商標權及商標姓名權。…第10條合約終止…10
      .6不論本約有否相反規定，經銷商在中華民國對開發階段
      內之授權內容之專屬權，經締約雙方之共識並同意，不影
      響雙方各自行銷、銷售、配銷、授權或再授權或其他經售
      及開發與授權內容競爭市場之個人電腦或遊戲軟體所應負
      擔之責任與義務。…第12條其他─12.1經銷商得自行決定
      將其全部或一部分之權利義務指定予其附屬公司、子公司
      或相關公司，或其他持有全部或多數公司股份或資產之個
      人、廠商或公司，但經銷商不因此指定減少依合約應負之
      權利或義務」（見原審卷第45頁至第75頁），以及Cystek
      公司與歐樂公司簽訂之 86004號授權協議書約定：「此協
      議書於中華民國 86年 8月24日由 Cystek International
      INC.及歐樂影視國際股份有限公司，共同訂定。…於此，
      Cystek 從PIM公司獲得下列產品的主要授權後，不多於主
      要授權的條款及條件下，再准許歐樂影視國際股份有限公
      司有在臺灣製造及配置流通路線這些領有授權產品之權利
      。…名稱：列於附錄Ａ。…附錄Ａ授權的遊戲軟體有：1.
      喋血街頭（Postal）…3.天銥計劃 （Armor Command），
      …註腳：…任何授權予除歐樂影視國際股份有限公司外之
      臺灣公司的舉動須經Cystek許可」、86007 號授權協議書
      約定：「…援此，Cystek從 PIM公司獲得下列產品的主要
      授權後，於主要授權條款及條件下准許歐樂影視國際股份
      有限公司有在臺灣製造及配置流通路線這些領有授權產品
      之權利。…名稱：列於附錄Ａ。…附錄Ａ─授權的遊戲軟
      體有：…1.喋血街頭（Postal）…3.天銥計劃（Armor Co
      mmand），…註腳：…3. 任何授權予除歐樂影視國際股份
      有限公司外之台灣公司的舉動須經Cystek許可」（見原審
      卷第83頁至第88頁、第89頁至第95頁），可見 PIM公司就
      喋血街頭（Postal）及天銥計劃（Armor Command）2套電
      腦遊戲軟體授予在中華民國境內獨家銷售、經銷、使用、
      出版，而享有專屬授權之公司，為美國之Cystek公司，PI
      M公司就上開2套電腦遊戲軟體既已授權Cystek公司為專屬
      獨家之經銷商而為專屬授權，自無可能就同一授權內容，
      於同一地區再授權予第三人。雖上開經銷合約 3.2另約定
      經銷商Cystek公司得依合約範圍允許授權他人使用、出版
      ，但同契約第12.1亦約定經銷商之另行授權他人使用、發
      行，並不因而減少經銷商依該合約應負擔之權利義務，由
      是可見，經銷商Cystek公司之再授權，僅屬被授權者有權
      製造、發行，要與自著作權人取得專屬授權之權利內容有
      別，被告自不得據此主張毆樂公司為專屬被授權人。則被
      告既擔任毆樂公司副總經理，負責該公司國外授權資料之
      業務，對上情焉能諉為不知？又被告雖辯稱：毆樂公司所
      有對外簽約及聯繫事宜均是委託美商Cystek公司辦理，所
      以就請該公司之孫辰雨傳真系爭 2份授權書過來，以便渠
      等取締臺灣的盜版云云（原審卷第128頁、第129頁；本院
      卷第80頁、第 120頁），核與證人吳展堂於原審審理中所
      證系爭 2份授權書係透過美國的孫辰雨傳真過來（原審卷
      第125頁、第126頁）等情相符，惟查，依上開PIM與Cyste
      k公司經銷合約及Cystek公司與歐樂公司簽訂之86004號、
      86007 號授權協議書所載，毆樂公司既僅取得喋血街頭（
      Postal）及天銥計劃（Armor Command）2套電腦遊戲軟體
      之製造、發行權，並未取得上開軟體之專屬授權，Cystek
      公司又何以會傳真2份內容為「毆樂公司已取得上開2套軟
      體之獨家授權，該公司主管、法定代理人得指派其他訴訟
      代理人採取適當必要之措施以保護上開軟體在臺灣地區之
      智慧財產權」，而與事實不符之授權書予毆樂公司？況Ru
      nning公司及Ronin公司係上開2套遊戲軟體之製作公司，P
      IM公司係上開軟體在全球之總經銷，Cystek公司則為上開
      軟體在臺灣地區之專屬獨家經銷商，而享有上開軟體之專
      屬授權，其等本即為上開軟體之權利人，均無偽造系爭授
      權書之必要。則被告與證人吳展堂上開所稱系爭 2份偽造
      之授權書係由Cystek公司之孫辰雨傳真過來云云，自難遽
      信。復參諸證人黃雅鈴、吳展堂上開所證：系爭 2份授權
      書係由被告取得，被告再交予渠等過目等語，以及被告迄
      今均無法提出任何匯款資料或給付權利金之相關憑證，以
      證明其就上開軟體確有取得在臺灣地區之專屬授權，益證
      系爭2份授權書，確係被告偽造無訛。
（四）本院曾 3度致函內政部警政署刑事警察局，請其透過國際
      刑警組織美國中央局查證有關毆樂公司行使偽造美國著作
      權授權證明之結果，內政部警政署刑事警察局曾分別以93
      年9月14日刑際字第0930188062號函（本院卷第138頁）及
      94年 4月4日刑際字第0940047554號函（本院卷第187頁）
      副知本院表示其已促請國際刑警組織美國中央局儘速將辦
      理結果函覆，雖迄未見覆，然依卷附內政部警政署刑事警
      察局93年12月22日刑際字第0930246542號覆乙○○書函（
      本院卷174頁）所載，可知PIM公司業已歇業，而Cystek公
      司所登記之聯絡電話亦已停話，足見有關毆樂公司行使偽
      造美國著作權授權證明之事實，已無從透過國際刑警組織
      美國中央局作進一步查證。惟因本件事證已明，縱本院無
      從得知上開查證之結果，亦無解於被告上開犯行。至告發
      人乙○○既非本件當事人，其具狀請求本院調取臺灣板橋
      地方法院檢察署87年度偵字第24820號、88年度偵字第191
      1號偵查卷、天銥計劃（Armor Command）遊戲之說明書及
      臺灣板橋地方法院公證處就乙○○致Kalani Streicher信
      函認證全卷等證據（本院卷第203頁至第205頁），核與刑
      事訴訟法第 163條、第163條之1之規定有違，其具狀聲請
      調查證據自非合法，且本院認並無依職權調查之必要，自
      毋庸予以調查。另公訴人請求本院將被告送往法務部調查
      局測謊（本院卷第 130頁），因本院認本件待證事實已明
      ，核無測謊之必要。均併此敘明。
三、查被告丙○○明知毆樂公司就「喋血街頭」（Postal）及「
    天銥計劃」（Armor Command）2套遊戲軟體，均非美商Runn
    ing公司及Ronin公司所授權之臺灣地區獨家代理權人，並無
    權採取適當必要之措施以保護Running公司及Ronin公司就上
    開 2套遊戲軟體在臺灣地區之智慧財產權，竟先後持偽造之
    Running公司執行長Vincent J. Desiderio、Ronin公司總裁
    兼執行長Kalani Streicher之名義所出具之授權書，於臺灣
    板橋地方法院檢察署就乙○○等違反著作權法案件偵查中，
    持以向檢察官行使，並將上開偽造之「天銥計劃」〈 Armor
    Command 〉遊戲軟體授權書作為不利於乙○○之證據，誣指
    乙○○所販售之盜版遊戲光碟「PC電玩Windows95特輯3」內
    所含之「天銥計劃」Armor Command） 侵害毆樂公司就該遊
    戲軟體在臺灣地區之著作財產權，自足以生損害於乙○○、
    Vncent J. Desiderio、Kalani Streicher 本人及臺灣板橋
    地方法院檢察署檢察官偵辦該案之正確性。是核被告所為，
    係犯刑法第216條、第210條之行使偽造私文書罪及刑法第16
    9條第1項之誣告罪。被告偽造Vncent J. Desiderio及Kalan
    i Streicher之署名各1枚，均分別為其偽造私文書之部分行
    為；而其先後偽造系爭 2份授權書後，復分別持以向臺灣板
    橋地方法院檢察署檢察官行使，其偽造私文書之低度行為為
    行使之高度行為所吸收，均不另論罪。又被告使用偽造「天
    銥計劃」〈Armor Command〉 遊戲軟體授權書之證據誣告乙○○犯罪，其使用偽造證據之低度行為，為誣告之高度行為
    所吸收，亦不另論罪（最高法院27年度滬上字第38號、30年
    度上字第 194號判例參照）。公訴人雖僅就被告行使偽造私
    文書及使用偽造證據之行為起訴，至被告誣告乙○○犯罪之
    行為，則未據起訴，惟因被告所犯誣告及使用偽造之證據二
    罪間，具有實質上一罪之吸收犯關係，其誣告乙○○犯罪之
    部分為起訴效力所及，本院自應併予審理。被告先後 2次行
    使偽造之授權書，時間緊接，手段相同，觸犯構成犯罪要件
    相同之罪名，顯係基於概括犯意而為，應依刑法第56條連續
    犯之規定以一罪論，並加重其刑。又被告行使偽造授權書與
    誣告之犯行間，具有方法目的之牽連關係，應依刑法第55條
    牽連犯之規定，從一重之誣告罪處斷。
四、原審判決被告無罪，本非無見。但查原審未經詳察，徒以民
    間公證人甲○○事務所92年 5月16日92年民公函字第0003號
    函附90年度北院民公麟字第223609號、90年度北院民公麟字
    第222954號公證書及附件影本、被告丙○○於檢察官偵訊時
    之供述、證人吳展堂於檢察官偵訊時之證言並無證據能力，
    即遽為被告無罪之諭知，自有未洽。檢察官上訴意旨略以民
    間公證人甲○○所作成之上開公證書及附件影本具有證據能
    力等語，指摘原判決不當，為有理由，應由本院將原判決撤
    銷改判。爰審酌被告行使偽造之授權書，捏造不實之事證誣
    指乙○○違反著作權法之犯罪動機、目的與犯罪手段，對於
    乙○○、Vncent J.Desiderio、Kalani Streicher等人所造
    成之損害，以及對國家審判權法益之侵害程度非輕，且於犯
    罪後並未坦承犯行，毫無悔意，迄未賠償彌補被害人名譽上
    之損失等一切情狀，量處如主文第 2項所示之刑，以示懲儆
    。被告於Running公司執行長Vincent J. Desiderio及Ronin
    公司總裁兼執行長Kalani Streicher之名義出具之授權書上
    分別偽造之「VincentJ.Desiderio」及「Kalani Streicher
    」署名各1枚，均應依刑法第219條之規定宣告沒收。
五、據上論斷，應依刑事訴訟法第 369條第1項前段、第364條、
    第299條第1項前段，刑法第56條、第216條、第210條、第16
    9條第1項、第55條、第219條，判決如主文。
本案經檢察官姜貴昌到庭執行職務。
中    華    民    國    95    年    3     月    7     日
                    刑事第九庭審判長法  官  李文成
                                    法  官  王復生
                                    法  官  周盈文
以上正本證明與原本無異。
如不服本判決，應於收受送達後十日內向本院提出上訴書狀，其
未敘述上訴之理由者並得於提起上訴後十日內向本院補提理由書
（均須按他造當事人之人數附繕本）。
                                    書記官  余姿慧
中    華    民    國    95    年    3     月    7     日
附錄：本案論罪科刑法條全文
刑法第210 條
（偽造變造私文書罪）
偽造、變造私文書，足以生損害於公眾或他人者，處5 年以下有
期徒刑。
刑法第216 條
（行使偽造變造或登載不實之文書罪）
行使第210 條至第215 條之文書者，依偽造、變造文書或登載不
實事項或使登載不實事項之規定處斷。
刑法第169 條
（誣告罪）
意圖他人受刑事或懲戒處分，向該管公務員誣告者，處7 年以下
有期徒刑。
意圖他人受刑事或懲戒處分，而偽造、變造證據，或使用偽造、
變造之證據者，亦同。


司法院資訊處製作；財團法人民間司法改革基金會備份。
